【裁判字號】    98,裁,1276
【裁判日期】    980521
【裁判案由】    建築執照
【裁判全文】
最  高  行  政  法  院  裁  定
                                      98年度裁字第1276號
上  訴  人  甲○○
            乙○○
            丙○○
            丁○○
被 上訴 人  新竹縣政府
代  表  人  戊○○
參  加  人  己○○
            庚○○
上列當事人間建築執照事件，上訴人對於中華民國98年1月15日
臺北高等行政法院97年度訴字第364號判決，提起上訴，本院裁
定如下：
    主  文
上訴駁回。
上訴審訴訟費用由上訴人負擔。
    理  由
一、按對於高等行政法院判決之上訴，非以其違背法令為理由，
    不得為之，行政訴訟法第242條定有明文。依同法第243條第
    1項規定，判決不適用法規或適用不當者，為違背法令；而
    判決有同條第2項所列各款情形之一者，為當然違背法令。
    是當事人對於高等行政法院判決上訴，如依行政訴訟法第24
    3條第1項規定，以高等行政法院判決有不適用法規或適用不
    當為理由時，其上訴狀或理由書應有具體之指摘，並揭示該
    法規之條項或其內容；若係成文法以外之法則，應揭示該法
    則之旨趣，倘為司法院解釋或本院之判例，則應揭示該判解
    之字號或其內容。如以行政訴訟法第243條第2項所列各款情
    形為理由時，其上訴狀或理由書，應揭示合於該條項各款之
    事實。上訴狀或理由書如未依此項方法表明者，即難認為已
    對高等行政法院判決之違背法令有具體之指摘，其上訴自難
    認為合法。
二、上訴人以其所有新竹縣竹東鎮○○段981地號（面積140平方
    公尺；下稱系爭土地）土地前向被上訴人申請建造執照，經
    被上訴人核發92工建字第1182號建造執照在案。嗣因參加人
    等4人檢舉，被上訴人乃調閱檔案資料，認系爭土地已於62
    年間同意作為參加人申請建築執照（民國62年1月17日竹鎮
    建字第14977號建照）之通路使用，被上訴人乃撤銷原核發
    之建造執照。上訴人不服，遂循序提起行政訴訟，求為判決
    訴願決定及原處分均撤銷，經原審法院判決駁回。
三、上訴人對於原判決上訴，雖以該判決違背法令為由，惟係就
    原判決取捨證據、認定事實之職權行使論斷：本案經被上訴
    人會同上訴人當庭疊圖比對結果，被上訴人(92)工建字第11
    82號建造執照申請基地即上訴人所有系爭土地前段重複至竹
    東鎮公所所核發竹東鎮公所62年1月17日竹鎮建字第14977號
    建造執照之寬5公尺通路，後段重複至同一建造執照之法定
    空地一節，係關於法定空地有無重複使用之問題，此與上訴
    意旨所稱參加人所建庫房有無越界侵入至系爭土地內，係屬
    二事。上訴人以無關之參加人所建庫房未越界侵入至系爭土
    地內，指原判決有判決不備理由之違法，不能認對原判決之
    違背法令有具體之指摘。又建築法於73年11月7日始增訂第
    11條第3項：「應留設之法定空地，非依規定不得分割、移
    轉，並不得重複使用；其分割辦法，由內政部定之。」原判
    決亦已敘明建築基地分割辦法於75年1月31日發布施行，系
    爭土地於65年9月7日自竹東鎮○○○段131-145地號分割，
    尚不受限制。是本件與建築法第11條第3項：「應留設之法
    定空地，非依規定不得分割、移轉」一節無關。上訴人以依
    建築法第11條第3項規定，法定空地非依規定不得分割移轉
    ，系爭土地如為法定空地，當時不得分割之錯誤前提，所為
    之各項指摘自亦不能認係具體表明合於不適用法規、適用法
    規不當、或行政訴訟法第243條第2項所列各款之情形，難認
    對該判決之如何違背法令已有具體之指摘。依首揭說明，應
    認其上訴為不合法。
四、據上論結，本件上訴為不合法。依行政訴訟法第249條第1項
    前段、第104條、民事訴訟法第95條、第78條、第85條第1項
    前段，裁定如主文。
中    華    民    國    98    年    5     月    21    日
                    最高行政法院第五庭
                        審判長法官  黃  璽  君
                              法官  曹  瑞  卿
                              法官  鄭  忠  仁
                              法官  黃  本  仁
                              法官  吳  東  都
以  上  正  本  證  明  與  原  本  無  異
中    華    民    國    98    年    5     月    21    日
                              書記官  郭  育  玎


司法院資訊處製作；財團法人民間司法改革基金會備份。
